【裁判字號】    97,裁,3673
【裁判日期】    970717
【裁判案由】    聲請停止執行
【裁判全文】
最  高  行  政  法  院  裁  定
                                      97年度裁字第3673號
抗  告  人  甲○○
            乙○○
            丙○○
            丁○○
            戊○○
            己○○
共     同
訴訟代理人  林三加  律師
上列抗告人因與相對人行政院環境保護署間聲請停止執行事件，
對於中華民國97年4月14日臺北高等行政法院97年度停字第32號
裁定，提起抗告，本院裁定如下︰
    主  文
抗告駁回。
抗告訴訟費用由抗告人負擔。
    理  由
一、按抗告法院認抗告為不合法或無理由者，應為駁回抗告之裁
    定。
二、抗告人與相對人行政院環境保護署間因環境影響評估法事件
    ，抗告人提起行政訴訟，經原審法院於民國97年1月31日以
    96年度訴字第1117號判決後，相對人不服，於97年2月19日
    提起上訴在案。嗣抗告人於97年3月17日向原審法院聲請停
    止相對人95年7月31日環署綜字第0950060540號公告之執行
    。原裁定則以：抗告人因不服相對人所為之系爭處分，提起
    行政訴訟，業經原審法院判決後，相對人不服，已於97年2
    月19日提起上訴，關於本件停止執行之聲請，自應由訴訟繫
    屬中之本院管轄。茲抗告人向無管轄權之原審法院聲請停止
    原處分之執行，尚有未合。爰依職權將本件移送於本院審理
    。抗告人不服，提起抗告，其意旨略謂：縱原審法院認為本
    件管轄權屬本院，依行政訴訟法第18條準用民事訴訟法第29
    條規定，本件聲請事件具有急迫情形，應基於停止執行之制
    度功能，應就抗告人所為停止執行之聲請為必要之處分。原
    審法院96年度訴字第1117號撤銷環評訴訟事件之全部卷證，
    於抗告人提出本案聲請時，仍在原審法院持有中，是相對人
    所舉之相關案例主張應將本事件移送本院，不應比照適用。
    況且，依行政訴訟法第247條第4項規定，原審法院就審理本
    件所需之卷宗，得自備繕本、影本或節本，是並無事實上不
    能審理而有移送本院之情事，原審法院逕移送予本院，致抗
    告人受有喪失審級利益之虞云云。惟查行政訴訟法第116條
    第2項明定「行政訴訟繫屬中，行政法院認為原處分或決定
    之執行，將發生難於回復之損害，且有急迫情事者，得依職
    權或依聲請裁定停止執行。」依同法第263條規定，於上訴
    審程序應準用之。是本件停止執行之聲請，應由訴訟繫屬中
    之本院管轄。從而，原審法院依職權移送於本院審理，於法
    並無不合，抗告意旨難認有理由，應予駁回。至於移轉管轄
    聲請停止執行部分，嗣本件抗告程序終結後，另行審理裁判
    ，併此敘明。
三、據上論結，本件抗告為無理由。依行政訴訟法第104條、民
    事訴訟法第95條、第78條、第85條第1項前段，裁定如主文
    。
中    華    民    國    97    年    7     月    17    日
                    最高行政法院第六庭
                        審判長法官  吳  明  鴻
                              法官  黃  清  光
                              法官  林  茂  權
                              法官  侯  東  昇
                              法官  林  樹  埔
以  上  正  本  證  明  與  原  本  無  異
中    華    民    國    97    年    7     月    18    日
                              書記官  王  福  瀛


司法院資訊處製作；財團法人民間司法改革基金會備份。
